臺灣臺南地方法院刑事判決
             110年度易字第373號
公  訴  人  臺灣臺南地方檢察署檢察官
被      告  吳玖誠


                    （現另案於法務部○○○○○○○○○○○執行中）
上列被告因竊盜案件，經檢察官提起公訴（110 年度營偵字第28
1 號），嗣被告於本院行準備程序時，就被訴事實為有罪之陳述
，經本院合議庭裁定由受命法官獨任行簡式審判程序，判決如下
：
    主  文
吳玖誠犯攜帶兇器竊盜罪，累犯，處有期徒刑柒月。又犯攜帶兇
器竊盜未遂罪，累犯，處有期徒刑肆月，如易科罰金，以新臺幣
壹仟元折算壹日。
    事  實
一、吳玖誠於民國110 年1 月17日晚間9 時6 分許至同日晚間9 
    時20分許間，駕駛車牌號碼000-000 號普通重型機車，行經
    臺南市白河區忠孝街與十全西街路口，見停放該處之車輛無
    人看管，竟意圖為自己不法之所有，各基於毀損及竊盜之犯
    意，分別為下列犯行：
　㈠先持客觀上具危險性、可供作為兇器使用之一字螺絲起子，
    破壞停放該處黃毓雅管理使用之車牌號碼000-0000號自用小
    客車副駕駛座車窗，使該車窗破裂毀損，並進入該車內行竊
    ，竊得黃毓雅所管領該車內之行車紀錄器1 台得手。
　㈡復持同一客觀上具危險性、可供作為兇器使用之一字螺絲起
    子，破壞停放該處蘇清喜管理使用之車牌號碼00-0000 號自
    用小貨車駕駛座車窗，使該車窗破裂毀損，並進入該車內尋
    找財物著手行竊，然並未竊得任何財物而未遂，並旋即駕駛
    車牌號碼000-000 號普通重型機車離開現場。嗣黃毓雅及蘇
    清喜發現遭竊，報警處理，經警調閱監視器，始循線查悉上
    情。
二、案經黃毓雅、蘇清喜訴由臺南市政府警察局白河分局報告臺
    灣臺南地方檢察署檢察官偵查起訴。
    理  由
壹、程序事項：
    被告吳玖誠所犯者，非為死刑、無期徒刑、最輕本刑為3 年
    以上有期徒刑之罪，亦非高等法院管轄第一審案件，其於準
    備程序進行中，就被訴事實為有罪之陳述（本院卷第47頁）
    ，經依法告知其簡式審判程序之旨，並聽取當事人之意見後
    ，本院爰依刑事訴訟法第273 條之1 第1 項之規定，裁定進
    行簡式審判程序。且依刑事訴訟法第273 條之2 規定，不受
    同法第159 條第1 項、第161 條之2 、第161 條之3 、第16
    3 條之1及第164 條至第170 條所規定證據能力認定及調查
    方式之限制，合先敘明。
貳、實體事項：
一、認定事實所憑之證據及理由：
　  上揭犯罪事實，業據被告於警詢、偵訊、本院準備及審理中
    均坦承不諱（警卷第3 頁至第7 頁，偵卷第17頁至第19頁，
    本院卷第47頁、第52頁、第57頁），核與證人即告訴人黃毓
    雅、蘇清喜於警詢中之證述情節大致相符（警卷第9 頁至第
    19頁），並有自願受搜索同意書、臺南市政府警察局白河分
    局搜索扣押筆錄、扣押物品目錄表、贓物認領保管單、上揭
    各該車輛之車輛詳細資料報表、停放相對位置圖各1 份、現
    場及車損照片15張、現場及路口監視器錄影畫面翻拍照片7 
    張、搜索扣押現場及扣案物照片8 張在卷可稽（警卷第23頁
    至第29頁、第33頁、第39頁至第59頁，偵卷第53頁），並有
    該一字螺絲起子1 支扣案可佐，足認被告上開任意性之自白
    與事實相符，應可採信。本件事證明確，被告犯行洵堪認定
    ，應予依法論科。
二、論罪科刑：
　㈠按刑法第321 條第1 項第3 款之攜帶兇器竊盜罪，係以行為
    人攜帶兇器竊盜為其加重條件，此所謂兇器，其種類並無限
    制，凡客觀上足對人之生命、身體、安全構成威脅，具有危
    險性之器械均屬之。查本件被告持以破壞告訴人2 人車輛車
    窗使用之一字螺絲起子，尖端部分係以金屬材質製成，有扣
    案物照片2 張在卷可佐（警卷第58頁下方，偵卷第53頁），
    且質地堅硬，足以破壞玻璃車窗，倘持以對人攻擊，客觀上
    當足以對人之生命、身體、安全構成威脅，核屬具危險性之
    器械，自屬兇器無訛。
　㈡是核被告就犯罪事實一、㈠部分所為，係犯刑法第354 條之毀
    損罪及同法第321 條第1 項第3 款之攜帶兇器竊盜罪。被告
    基於同一行竊目的，依上述方式破壞車窗後，竊取其內財物
    得手，堪認係以一行為同時觸犯上開2 罪名，為想像競合犯
    ，應依刑法第55條規定，從一重之攜帶兇器竊盜罪處斷。
　㈢另被告就犯罪事實一、㈡部分所為，係犯刑法第354 條之毀損
    罪及同法第321 條第2 項、第1 項第3 款之攜帶兇器竊盜未
    遂罪。被告基於同一行竊目的，依上述方式破壞車窗後，著
    手行竊，惟未竊得任何財物而未遂，堪認係以一行為同時觸
    犯上開2 罪名，為想像競合犯，應依刑法第55條規定，從一
    重之攜帶兇器竊盜未遂罪處斷。
　㈣被告所犯上開攜帶兇器竊盜既遂、未遂2 罪，雖係於密切接
    近之時間、地點所為，惟其所竊者係不同告訴人停放在路邊
    之車輛內財物，客觀上並無誤認屬於同一監督權範圍之可能
    ，足認被告主觀上對於各該財物所有權歸屬不同告訴人所有
    ，應有認識，應認其上開2 次犯行，犯意各別，行為互殊，
    應予分論併罰。
　㈤被告前因竊盜案件，經本院以106 年度易字第1765號判決定
    應執行有期徒刑6 月確定，於108 年5 月5 日執行完畢（下
    稱前案）等情，有臺灣高等法院被告前案紀錄表1 份在卷可
    查（本院卷第13頁至第27頁）。被告於受前案徒刑之執行完
    畢後，5 年以內故意再犯本件有期徒刑以上之罪，核與刑法
    第47條第1 項所定累犯之要件相符。本院衡酌上開前案與本
    案之犯罪類型、態樣、手段及所侵害法益均相似，足認被告
    未因前案之刑罰而生足夠警惕之心，且明顯對於刑罰之反應
    力特別薄弱，本案犯罪之責任非難程度應予提升；復斟酌被
    告所反應之人格特性，暨權衡所犯前、後罪之法律目的、罪
    刑相當原則及相關刑事政策，並為整體評價裁量後，尚不生
    被告以累犯所處之刑罰超過其所應負擔罪責，亦無人身自由
    因此遭受過苛侵害之情形，爰依刑法第47條第1 項規定，就
    被告所犯2 罪，均予加重其刑。
　㈥被告就犯罪事實一、㈡部分，雖著手於竊盜行為，惟未竊得任
    何財物而未遂，爰依刑法第25條第2 項規定，按既遂犯之刑
    減輕之。又其此部分犯行，同時有刑之加重（累犯）、減輕
    （未遂）事由，應依刑法第71條第1 項規定，先加後減之。
　㈦爰以行為人之責任為基礎，審酌被告不思循正當途徑獲取財
    物，竟恣意持兇器破壞告訴人2 人車輛之車窗行竊，並竊得
    告訴人黃毓雅車輛內之行車紀錄器1 台得手，對告訴人2 人
    之財產造成損害，並危害社會治安，所為誠屬不該。又被告
    所毀損告訴人黃毓雅車輛之車窗，修繕金額為新臺幣（下同
    ）3,300 元；毀損告訴人蘇清喜車輛之車窗，修繕金額為2,
    200 元等情，有舜發汽車保修110 年1 月18日維修單、日升
    汽車修護廠110 年1 月18日維修明細表各1 份附卷可參（警
    卷第61頁至第63頁），足認本件犯罪所生之損害非微，且未
    據被告賠償與告訴人2 人以填補此部份損害，有本院公務電
    話紀錄1 份在卷可佐（本院卷第31頁）。又被告除前已論以
    累犯之案件外，另有多次因違反毒品危害防制條例等案件，
    經法院裁定送觀察、勒戒或予以論罪科刑之紀錄，有臺灣高
    等法院被告前案紀錄表1 份在卷可參（本院卷第13頁至第27
    頁），素行不佳。惟念被告犯後坦承犯行，尚具悔意，且經
    警查扣被告本案竊得之行車紀錄器1 台並發還與告訴人黃毓
    雅等情，有贓物認領保管單1 份在卷可按（警卷第33頁），
    並審酌被告於本院審理中自承為國中肄業之智識程度，未婚
    、育有1 女（已成年），入監前與母親同住，並從事貼外牆
    磁磚工作，每月收入約4 萬多元之家庭生活及經濟狀況（本
    院卷第58頁）等一切情狀，分別量處如主文所示之刑，並就
    所諭知有期徒刑得易科罰金部分，諭知如易科罰金之折算標
    準。
三、沒收部分：
　㈠扣案本件被告行竊使用之一字螺絲起子，為屬於被告所有，
    供其犯本件竊盜犯行所用之物等情，業據其供承在卷（本院
    卷第57頁），爰依刑法第38條第2 項前段規定，宣告沒收。
　㈡至被告本件竊得之行車紀錄器1 台，為屬於被告之犯罪所得
    ，惟業經警方查扣並發還與告訴人黃毓雅等情，如前所述，
    堪認已實際合法發還被害人，應依刑法第38條之1 第5 項規
    定，不予宣告沒收或追徵，附此敘明。
據上論斷，應依刑事訴訟法第273 條之1 第1 項、第299 條第1
項前段，刑法第354 條、第321 條第1 項第3 款、第2 項、第55
條、第47條第1 項、第25條第2 項、第41條第1 項前段、第38條
第2 項，刑法施行法第1 條之1 第1 項，判決如主文。
本案經檢察官蘇聖涵提起公訴，由檢察官謝欣如到庭執行職務。
中　　華　　民　　國　　110 　年　　5 　　月　　25　　日
                  刑事第九庭   法  官  陳品謙
以上正本證明與原本無異。
如不服本判決應於收受本判決後20日內向本院提出上訴書狀，並
應敘述具體理由。其未敘述上訴理由者，應於上訴期間屆滿後20
日內向本院補提理由書狀（均須按他造當事人之人數附繕本）「
切勿逕送上級法院」。 
　　　　　　　　　　　　　　   書記官   趙建舜　　　　　　　　
中　　華　　民　　國　　110 　年　　5 　　月　　25　　日

附錄本案論罪科刑法條全文：
中華民國刑法第354 條
毀棄、損壞前2 條以外之他人之物或致令不堪用，足以生損害於
公眾或他人者，處2 年以下有期徒刑、拘役或1 萬5,000 元以下
罰金。
中華民國刑法第321 條第1 項第3 款、第2 項
犯前條第1 項、第2 項之罪而有下列情形之一者，處6 月以上5
年以下有期徒刑，得併科50萬元以下罰金：
一、侵入住宅或有人居住之建築物、船艦或隱匿其內而犯之。
二、毀越門窗、牆垣或其他安全設備而犯之。
三、攜帶兇器而犯之。
四、結夥三人以上而犯之。
五、乘火災、水災或其他災害之際而犯之。
六、在車站、港埠、航空站或其他供水、陸、空公眾運輸之舟、
    車、航空機內而犯之。
前項之未遂犯罰之。